臺灣臺南地方法院刑事判決
111年度交簡上字第128號
上  訴  人
即  被  告  黃經龍


上列上訴人即被告因公共危險案件，不服本院民國111年4月22日
111年度交簡字第1460號第一審簡易判決（聲請簡易判決處刑書
案號：111年度營偵字第785號），提起上訴，嗣因被告就被訴事
實為有罪之陳述，本院管轄之第二審合議庭聽取當事人意見後，
改依簡式審判程序進行，判決如下：
    主      文
上訴駁回。
    事實及理由
一、本案經本院審理結果，認第一審簡易判決之認事、用法及量
    刑均無違法或不當，應予維持，除證據部分補充「被告黃經
    龍於本院第二審準備程序、審理程序中之自白」外，其餘均
    引用第一審簡易判決書記載之犯罪事實、證據及理由（如附
    件）。
二、被告上訴意旨略以：被告因心絞痛，叫不到計程車，覺得身
    體還可以，才會酒後騎乘機車就醫，原審判決判處被告有期
    徒刑4月顯然過重，請求從輕量刑等語。
三、本院之判斷：
　㈠按量刑之輕重，係事實審法院得依職權自由裁量之事項，苟
    已斟酌刑法第57條各款所列情狀而未逾越法定刑度，不得遽
    指為違法。又在同一犯罪事實與情節，如別無其他加重或減
    輕之原因，下級審量定之刑，亦無過重或失輕之不當情形，
     則上級審法院對下級審法院之職權行使，原則上應予尊重
    。 
　㈡經查：原審以被告係犯刑法第185條之3第1項第1款之駕駛動
    力交通工具而吐氣所含酒精濃度達每公升0.25毫克以上之罪
    ，事證明確；復具體審酌「被告明知酒精成分對人之意識、
    控制能力具有不良影響，超量飲酒後會導致對週遭事務之辨
    識及反應能力較平常狀況薄弱，因而酒後駕車在道路上行駛
    ，對一般往來之公眾及駕駛人自身皆具有高度危險性，竟仍
    酒後騎乘機車，嗣因行車持續開啟右轉方向燈，經警攔查測
    得呼氣酒精濃度達每公升1.02毫克，漠視自己及公眾行之安
    全，自屬可議，惟念其未造成他人受傷或車輛毀損，犯罪尚
    未造成實害」，在法定刑內對被告量處有期徒刑4月，及諭
    知易科罰金之折算標準。本院認原審判決量處之刑度，其裁
    量並無違法或顯然過重、失輕，亦無何科罰與罪責不相當之
    瑕疵可指，故被告上訴意旨請求從輕量刑云云，並無理由，
    應予駁回。
據上論斷，應依刑事訴訟法第455條之1第1項、第3項、第364條
、第273條之1第1項、第373條、第368條，判決如主文。
本案經檢察官廖羽羚聲請以簡易判決處刑，檢察官林容萱到庭執
行職務。
中　　華　　民　　國　　111 　年　　8 　　月　　24　　日
　　　　　　　刑事第四庭  審判長  法　官  陳本良
                                  法  官  張菁
                                  法  官  王鍾湄
以上正本係照原本作成。 
不得上訴。
                                  書記官  蘇冠杰
中　　華　　民　　國　　111 　年　　8 　　月　　24　　日
附錄本案論罪科刑法條：
刑法第185條之3第1項
駕駛動力交通工具而有下列情形之一者，處3年以下有期徒刑，
得併科300,000元以下罰金：
一、吐氣所含酒精濃度達每公升0.25毫克或血液中酒精濃度達0.
    05%以上。
二、有前款以外之其他情事足認服用酒類或其他相類之物，致不
    能安全駕駛。
三、服用毒品、麻醉藥品或其他相類之物，致不能安全駕駛。